臺灣臺北地方法院刑事判決　　　　　　94年度交簡上字第37號
上　訴　人
即　被　告　甲○○
上列上訴人因被告公共危險案件，不服本院94年度北交簡字第
503 號，中華民國94年3月16日第一審判決（起訴案號：臺灣臺
北地方法院檢察署94年度偵字第1024號），提起上訴，本院判決
如下：
    主  文
上訴駁回。
    事  實
一、甲○○明知駕駛動力交通工具前，不得服用酒類以致不能安
    全駕駛，竟自民國93年12月15日15時許起至次日（即同年月
    16日）凌晨2時許止之期間，在臺北市○○○道附近某處與
    友人飲用啤酒後，其明知自己飲酒已過量，達不能安全駕駛
    動力交通工具之之程度，仍於同日凌晨3時8分許，騎乘駕駛
    車牌號碼QRX─566號輕型機車欲返回住處，途經臺北市○○
    區○○路與國興街口時，為警盤查並檢測，發現其酒後呼氣
    所含酒精濃度竟高達每公升0．71毫克，始查知上情。
二、案經臺北市政府警察局萬華分局報告聲請簡易判決處刑。
    理  由
一、
(一)、上揭事實，業據被告甲○○於警詢及偵審中坦白承認，其飲
    用酒類後，呼氣酒精濃度達每公升0.71毫克，有酒精濃度測
    試單在卷可稽，且生理知覺動作反應遲鈍、腳步不穩、手腳
    顫抖、語無倫次，不能安全駕駛一事，亦有測試觀察紀錄表
    、臺北市政府警察局舉發違反道路交通管理事件通知單影本
    及生理平衡檢測表附卷可佐（見偵卷第至頁）。按刑法第18
    5條之3規定所謂「不能安全駕駛」，係抽象危險犯，並不以
    發生具體危險為必要，對於呼氣酒精濃度已達每公升0.55毫
    克（0,55亳克／公升）以上，肇事率為一般正常人之10倍，
    認為已達不能安全駕車之標準，此有88年9月18日中央警察
    大學交通學系暨交通管理研究所教授蔡中志研究與製表之「
    酒精濃度與肇事關係」附卷可查，故應為絕對不能安全駕駛
    動力交通工具；而就醫學文獻所知，酒精對人體造成之影響
    ，於呼氣時酒精濃度達每公升0.25毫克（約合體內血液中酒
    精濃度50亳克／公升或百分之0.05）即會輕度中毒，造成輕
    度協調功能降低，呼氣酒精濃度達每公升0,5毫克時（約合
    體內血液中酒精濃度100亳克／公升或百分之0.1）屬輕到中
    度中毒症狀，出現反應較慢、感覺減低、影響駕駛之狀況，
    又飲酒後一小時許，其體內血液酒精濃度可達最高，飲酒一
    小時後其體內之酒精濃度隨即消減，此亦分別有行政院國軍
    退除役官兵輔導委員會臺北榮民總醫院88年8月5日（八八）
    北總內字第26868號函、台北醫學院附設醫院精神科主任蔡
    尚穎「酒精對人體生理與行為之影響」一文在卷可據。本件
    被告於93年12月15日至16日，飲用酒類達呼氣酒精濃度0.71
    亳克／公升程度，應認已達不能安全駕駛動力交通工具之程
    度。
(二)、被告嗣於偵查中改稱喝酒時間為93年12月15日15時至21時，
    休息至次日凌晨2時許云云，然衡諸被告上開酒測之仍飲酒
    過量之結果，且案發時較無思索掩飾及受外力干擾之情狀，
    應以其警詢所述飲酒時間較為實在。另被告於本院翻異，忽
    稱有喝酒沒騎車、或稱有酒後駕車且時速20、30公里（以上
    均見本院94年4月29日訊問筆錄）；又改稱有喝酒但警察到
    場前未騎車，員警到常前有酒後自台北市○○區○○路騎車
    至青年路云云（見本院94年5月25日審判筆錄）。其前後供
    詞反覆，惟其酒後駕車一事灼然可認。其既自承酒後駕車，
    而上述酒精濃度測試、測試觀察紀錄表、生理平衡檢測又係
    本諸科學及物理觀察之方法所為，內容復與被告之自白飲酒
    結果相符，自不能任意推翻其證據價值，被空言否認酒測結
    果云云，亦不可採。被告再以其向本院為交通異議決定前，
    不能先為刑事判決云云，然被告因酒後駕車，呼氣酒精濃度
    達每公升0.71毫克，超過每公升0.55毫克，除依刑法之罪訴
    追外，尚有道路交通管理處罰條例第35條第1項第1款之行政
    罰，二罰併立，處罰內容互不相干，並無先後之分，所辯亦
    屬無稽。至被告一再堅稱其遭警毆傷云云，此非本院所能審
    酌之範圍，且亦不能執此減免所應負之刑責。
(三)、綜此，被告事後所辯，核屬卸責砌飾之詞，顯不足採。本件
    事證明確，其犯行應堪認定。
三、
(一)、核被告所為，係犯刑法第185條之3服用酒類不能安全駕駛動
    力交通工具而駕駛罪。爰審酌被告酒後駕車，呼氣酒精濃度
    0.71亳克／公升、注意力、反應力、判斷力、平衡感、穩定
    性、組織力、理解力、感知能力均降低、嚴重不能安全駕駛
    程度，猶執意駕駛動力交通工具，對一般往來之人車均生高
    度危險性，然未因酒後駕車肇事致人死傷暨犯後推諉之態度
    等一切情狀，量處如主文所示之刑，並諭知易科罰金之折算
    標準，以資懲儆。
(二)、原審認被告罪證明確，並適用刑事訴訟法第449條第1項前段
    、第3項、第454條第2項，刑法第185條之3、第42條第2項，
    罰金罰鍰提高標準條例第2條。量處罰金一萬八千元，諭知
    易服勞役之折算標準。
(三)、經核原判決認事用法要無不合，量刑亦屬妥適，上訴人即被
    告上訴意旨仍執前詞否認犯罪，為無理由，應予駁回。
據上論斷，應依刑事訴訟法第455條之1第1項、第3項、第368條
，判決如主文。
本案經檢察官張志全到庭執行職務
中　　華　　民　　國　　94　　年　　5 　　月　　31　　日
　　　　　　　　　刑事第四庭    審判長法  官 黃雅芬
                                      法  官 黎惠萍
                                      法  官 吳定亞
上正本證明與原本無異。
不得上訴。
                                      書記官 宋德華
中　　華　　民　　國　　94　　年　　5 　　月　　31　　日
附錄本案論罪科刑法條全文：
中華民國刑法第185條之3
服用毒品、麻醉藥品、酒類或其他相類之物，不能安全駕駛動力
交通工具
而駕駛者，處一年以下有期徒刑、拘役或三萬元以下罰金。
